Gabriel Gomes Simões

Desenvolvedor Front-End

 $gabriel_0312@outlook.com.br-https://devgabgomes.com.br$

(11) 96054-2123 Idade: 19 anos



Objetivo

Meu objetivo é ingressar na faculdade de Engenharia de Software, e, para isso, estou em busca de uma oportunidade na área de programação front-end que me permita expandir minhas perspectivas profissionais. Desejo contribuir com meu trabalho enquanto desenvolvo minhas habilidades, adquirindo novos conhecimentos e amadurecendo para um crescimento contínuo no mercado.

Resumo de Qualificações

Possuo qualificação nas áreas de Marketing Digital, informática em geral, pacote Office, suporte ao cliente, além de experiência em desenvolvimento de sites, sistemas, redes, hardwares e softwares. Já atuei como freelancer no desenvolvimento de sites, com conhecimentos em WordPress, HTML, CSS e JavaScript. Tenho também experiência em montagem de redes e computadores.

Experiência Profissional

Suavipan

01/2023 - 07/2024

Tatuapé

Auxiliar de logística

Comecei minha carreira como estagiário auxiliar de logística e, devido ao meu desempenho, fui promovido e efetivado. Ao longo dessa trajetória, adquiri experiência no atendimento a transportadoras, conferência de mercadorias e no processo de faturamento.

Supermercado nova estação II

06/2022 - 01/2023

Parque Boa esperança Operador de Caixa

Experiência no atendimento de caixa, como balconista no setor de padaria e na organização de estoque, garantindo a eficiência no atendimento e no controle de produtos.

Formação Acadêmica

Ensino Médio

09/2023 - 12/2023

CEEJA Dona Clara Mantelli Ensino Médio Completo

Cursos e Certificados

Informática geral/pacote Office - Megatoc Cursos

11/2022

TI - Tecnologia da Informação - Megatoc Cursos

02/2024

Idiomas

- · Inglês Básico
- Português Avançado

Competências

- · Word Avançado
- · Excel Avançado
- · Power BI Avançado
- · PowerPoint Avançado
- Adobe Photoshop Avançado

LinkedIn



Meu perfil profissional no LinkedIn.